【裁判字號】    89,易,3088
【裁判日期】    900305
【裁判案由】    詐欺
【裁判全文】
臺灣臺中地方法院刑事判決                        八十九年度易字第三八八號
    公  訴  人  台灣台中地方法院檢察署檢察官
    被      告  乙○○○
右列被告因詐欺案件，經檢察官提起公訴（八十九年度偵字第七六四三號），本院判
決如左：
    主      文
乙○○○連續意圖為自己不法之所有，以詐術使人將本人之物交付，處有期徒刑伍月
，如易科罰金，以參佰元折算壹日。
    事      實
一、乙○○○基於意圖為自己不法所有概括犯意，先於民國（下同）八十八年三月間
    某日以向丙○祥稱其係通豪飯店清絜工之班長，可以介紹丙○至通豪飯店工作，
    惟須先繳納保證金為由，使丙○信以為真，致陷於錯誤而交付三千元予乙○○○
    。乙○○○得款後，復以相同之方法於八十八年三月間某日向張秀容取得三千元
    、同年六月間某日向丁○○取得七千元、同年六月間某日向甲○○取得一千五百
    元。惟嗣後乙○○○均以飯店已另僱他人，無法介紹丙○等四人工作。乙○○○
    復於同年六月八日明知其已無償款之能力，仍向張秀容以其急需金錢為由，借得
    四萬元，於同年六月十一日再以其父過世須繳納遺產稅為由，向張秀容借得三萬
    七千元，並約定三個月內償還，使張秀容陷於錯誤而交付七萬七千元予乙○○○
    ，惟至今分文未償。
二、案經張秀容訴請臺灣臺中地方法院檢察署檢察官偵查起訴。
    理        由
一、訊據被告乙○○○固對於右揭時、地向丙○等四人以介紹工作為由取得上開款項
    、向告訴人張秀容借款七萬七千元等情不諱，惟矢口否認有何意圖為自己不法所
    有之詐欺犯行，辯稱：伊係向丙○等四人稱伊係在狀元樓工作，是要介紹其等四
    人至狀元樓工作，而非伊在通豪飯店工作，要介紹丙○等四人至通豪飯店工作，
    惟後來狀元樓沒有開設，向張秀容借款部分，當時係約定九十年三月十三日要還
    云云。經查，被告係向丙○、張秀容、丁○○、甲○○等四人稱，他（指被告）
    係在通豪飯店擔任班長，要介紹其等四人至該飯店工作，而使丙○等四人分別交
    付上開款項於被告等情，業據丙○等四人指述明白（本院九十年二月二十日、八
    十九年十月二日、十月二十四日審理筆錄）。是被告顯係向丙○等四人傅達不實
    之訊息，致其等四人陷於錯誤，而分別交付上開款項，致受有損害甚明。被告此
    部分之所辯，即無足採信。次查，被告於本院審理中坦承伊向告訴人張秀容借款
    時無任何之財產（本院九十年二月二十日審理筆錄）。互核其於審理時稱：八十
    八年六月十一日之借款於處理遺產完畢後要還款，於八十九年之農曆九月二十五
    日要還款等語（本院八十九年十月二日審理筆錄）、本月（指十月）三十日我（
    指被告）要還五萬元、十一月五日要還五萬元、十一月二十日要還三萬七千元等
    語（八十九年十月二十四日審理筆錄）。足見告借款時並非約定九十年三月十三
    日始還款。況果如被告所稱係為處理其父之遺產繳納遺產稅而借款，則被告於其
    父過世後應有繼承遺產，則何以至今分文未償。是以被告於向告訴人張秀容借款
    時，即有不法所有之意圖，且向告訴人張秀容傳達其有能力支付借款之訊息，致
    告訴人張秀容交付款項，而受有損害甚明。是其此部分之辯稱，亦不足採信。綜
    上所述，本件事證明確，被告犯行堪予認定。
二、核被告所為，係犯刑法第三百三十九條第一項之意圖為自己不法之所有，以詐術
    使人將本人之物交付罪。核被告先後多次向告訴人張秀容、丙○、丁○○、甲○○等四人詐騙取得金錢之行為，時間緊接，犯罪構成要件相同，顯係基於概括之
    犯意為之，為連續犯，爰依刑法第五十六條之規定以一罪論，並加重其刑。爰審
    酌被告犯罪之動機、目的、手段、被害人財產損害之金額、犯罪後猶不知悔改等
    一切情狀，量處如主文所示之刑。
三、按刑法第四十一條第一項，業經九十年一月十日修正公布為「犯最重本刑為五年
    以下有期徒刑之刑之罪，而受六個月以下有期徒刑或拘役之宣告，因身體、教育
    、職業、家庭之關係或其他正當事由，執行顯有困難者，得以一元以上三元以下
    折算一日，易科罰金。但確因不執行所宣告之刑，難收矯正之效，或難以維持法
    秩序者，不在此限」，已於同年一月十二日生效。是本院乃併為諭知易科罰金之
    折算標準，併予敘明。
據上論斷，應依刑事訴訟法第二百九十九條第一項前段，刑法第三百三十九條第一項
、第五十六條、第四十一條第一項，罰金罰鍰提高標準條例第一條前段、第二條，判
決如主文。
中      華      民      國    九十    年      三        月      五      日
                                        台灣台中地方法院刑事第三庭
                                            法  官  陳  添  喜
右正本證明與原本無異。
如不服本判決，應於送達後十日內向本院提出上訴狀(須附繕本)，上訴於台灣高等
法院台中分院。
                                            書記官
中      華      民      國    九十    年      三        月      五      日
附錄論罪科刑法條全文：
刑法第三百三十九條第一項：
意圖為自己或第三人不法之所有，以詐術使人將本人或第三人之物交付者，處五年以
下有期徒刑、拘役或科或併科一千元以下罰金。


司法院資訊處製作；財團法人民間司法改革基金會備份。
